---
title: "Plano Analítico para Diferenças nos ângulos espino-pélvicos em pacientes com artrose"
subtitle: 'DOCUMENTO: SAP-2021-014-FP-v01'
author: '**De:** Felipe Figueiredo **Para:** Fernando de Pina Cabral'
# date: yyyy-mm-dd
output:
  html_document:
    fig_caption: yes
    fig_height: 6
    fig_width: 6
    keep_md: yes
    number_sections: yes
    toc: yes
  pdf_document:
    number_sections: yes
    toc: yes
  word_document:
    fig_caption: yes
    fig_height: 6
    fig_width: 6
    reference_docx: misc/style_SAP_pt.docx
    toc: yes
toc-title: "Sumário"
---

```{r setup, include=FALSE}
knitr::opts_chunk$set(echo = FALSE)
knitr::opts_knit$set(root.dir = normalizePath(".."))
options(scipen = 999)
library(pander)
library(knitr)
library(philsfmisc)
panderOptions('table.style', 'rmarkdown')
panderOptions('table.split.table', 160)
```

---

Diferenças nos ângulos espino-pélvicos em pacientes com artrose

**Histórico do documento**

```{r history}
Version <- c("01")
Changes <- c("Versão inicial")
history <- cbind(Version, Changes)
colnames(history) <- c("Versão", "Alterações")
# pander(history, split.cells = 70)
kable(history)
```

---

# Lista de abreviaturas

- d: Tamanho de efeito D de Cohen
- DP: Desvio padrão
- IC: Intervalo de confiança
- IIQ: Intervalo Interquartílico
- IMC: Índice de massa corpórea

# Contexto

## Objetivos

Avaliar a variação do slope sacral entre as posições em pé e sentado nos pacientes com alterações
biomecânicas primárias do quadril.

Objetivo Secundário:
Comparar entre os grupos com e sem artrose as associações com índice de massa corpórea, idade e
escore funcional.

## Hipóteses

O ângulo espino-pélvico chamado slope sacral varia de acordo com o grau de artrose do quadril.
O ângulo espino-pélvico chamado slope sacral varia entre posições sentado e em pé de forma diminuída de acordo com a idade e índice de massa corpórea do paciente.
O ângulo espino-pélvico chamado inclinação pélvica varia entre os pacientes com artrose do quadril.

# Dados

```{r cleaning, include=FALSE}
source("scripts/input.R", encoding = 'UTF-8')
```

## Dados brutos

## Tabela de dados analíticos

Todas as variáveis da tabela de dados analíticos foram identificadas de acordo com as descrições das variáveis, e os valores foram identificados de acordo com o dicionário de dados providenciado.
Estas identificações possibilitarão a criação de tabelas de resultados com qualidade de produção final.

Depois dos procedimentos de limpeza e seleção `r ncol(analytical)` variáveis foram incluídas na análise com `r nrow(analytical)` observações.
A Tabela 1 mostra a estrutura dos dados analíticos.

```{r analytical data}
analytical_mockup %>%
  pander(caption = "**Tabela 1** Estrutura da tabela de dados analíticos após seleção e limpeza das variáveis.")
```

A tabela de dados analíticos serão disponibilizados na versão privada do relatório, e serão omitidas da versão pública do relatório.

# Variáveis do estudo

## Desfechos primário e secundários

## Covariáveis

# Métodos estatísticos

## Análises estatísticas

### Análise descritiva

O perfil epidemiológico dos participantes do estudo será descrito na baseline.
As características demográficas
(sexo, idade e IMC)
e clínicas
<!-- ( [vars] ) -->
serão descritas como
média (DP)
<!-- mediana (IIQ) -->
ou frequência e proporção (%), conforme apropriado.
As distribuições das caracerísticas dos participantes serão resumidas em tabelas e visualizadas em gráficos exploratórios

### Análise inferencial

Todas as comparações entre os grupos serão avaliadas como análises univariadas.
Variáveis contínuas serão comparadas entre os grupos com o
teste t de grupos independentes com a correção de Welch.
<!-- teste t pareado com a correção de Welch. -->
<!-- teste de Wilcoxon. -->
Diferenças nas distribuições de variáveis categóricas serão avaliadas com o teste
exato de Fisher.
<!-- qui-quadrado. -->
<!-- McNemar. -->

<!-- Todas as análises inferenciais serão realizadas com base nos modelos estatísticos (descritos na próxima seção). -->

### Modelagem estatística

## Significância e Intervalos de Confiança

Todas as análises serão realizadas ao nível de significância de 5%.
Todos os testes de hipóteses e intervalos de confiança calculados serão
bicaudais.
<!-- unicaudais à esquerda. -->
<!-- unicaudais à direita. -->

## Tamanho da amostra e Poder

N/A

## Softwares utilizados

Esta análise será realizada utilizando-se o software `R` versão `r getRversion()`.

<!-- # Resultados -->

# Observações e limitações

<!-- # Conclusões -->

# Referências

- **SAR-2021-014-FP-v01** -- Diferenças nos ângulos espino-pélvicos em pacientes com artrose
<!-- - Cohen, J. (1988). Statistical power analysis for the behavioral sciences (2nd Ed.). New York: Routledge. -->

# Apêndice

## Disponibilidade

Tanto este plano analítico como o relatório correspondente (**SAR-2021-014-FP-v01**) podem ser obtidos no seguinte endereço:

<https://philsf-biostat.github.io/SAR-2021-014-FP/>
